【裁判字號】    98,訴,1197
【裁判日期】    981130
【裁判案由】    違反毒品危害防制條例
【裁判全文】
臺灣屏東地方法院刑事判決              98年度訴字第1197號
公  訴  人  臺灣屏東地方法院檢察署檢察官
被      告  甲○○
                    （另案在監執行中）
上列被告因違反毒品危害防制條例案件，經檢察官提起公訴（98
年度毒偵字第1198、1242、1332號），本院於準備程序進行中，
因被告就被訴事實為有罪之陳述，經告知簡式審判程序意旨，並
聽取公訴人及被告意見後，本院合議庭裁定由受命法官獨任依簡
式審判程序審理，判決如下：
    主  文
甲○○施用第一級毒品，累犯，處有期徒刑玖月；又施用第一級
毒品，累犯，處有期徒刑拾月；又施用第一級毒品，累犯，處有
期徒刑拾月。應執行有期徒刑壹年陸月。
    事  實
一、甲○○前於民國91年間因施用毒品案件，經本院以91年度毒
    聲字第996 號裁定觀察勒戒，認無繼續施用毒品之傾向於91
    年9 月16日釋放出所，並由台灣屏東地方法院檢察署檢察官
    以91年度毒偵字第1033號不起訴處分確定。復於92年間因施
    用毒品案件，經本院以92年度毒聲字第447 號裁定觀察勒戒
    ，因認有繼續施用毒品之傾向，經檢察官聲請強制戒治並提
    起公訴，戒治部分經本院以92年度毒聲字第622 號令入戒治
    處所施以強制戒治，於92年10月28日停止戒治出所，於93年
    5 月9 日戒治期滿執行完畢；起訴部分則經本院以92年度訴
    字第331 號判決判處有期徒刑8 月確定；復於96年間因竊盜
    案件，經本院以96年度易字第278 號判決分別判處有期徒刑
    4 月、9 月、9 月，應執行有期徒刑1 年6 月確定；同年間
    又因施用毒品案件，經本院以96年度訴字第586 號判決判處
    有期徒刑1 年4 月確定，上開竊盜、施用毒品二案嗣經本院
    以96年度聲減字第2174號裁定分別減為有期徒刑2 月、4 月
    又15日、4 月又15日、8 月，應執行有期徒刑1 年4 月確定
    ，於97年7 月22日縮短刑期執行完畢。詎其仍不知悔改，竟
    分別基於施用第一級毒品海洛因之犯意，於下列時、地施用
    第一級毒品海洛因：
(一)、於98年4 月3 日上午7 時許，在其位於屏東縣東港鎮○○路
    21號住處內，以將海洛因摻水稀釋後置入針筒內注射之方式
    ，施用第一級毒品海洛因1 次。嗣於98年4 月4 日上午11時
    30分許，在高雄縣林園鄉○○○路46巷口，因形跡可疑，為
    警盤查，於警方尚未發覺本件犯行前向警坦承上開犯行而自
    首，並同意採尿送驗結果呈嗎啡（即海洛因水解後之反應）
    之陽性反應。
(二)、於98年5 月26日上午9 時許，在上開住處房間內，以將海洛
    因摻水稀釋後置入針筒內注射之方式，施用第一級毒品海洛
    因1 次。嗣於98年5 月27日上午11時20分許，在屏東縣萬丹
    鄉○○村○○路○段萬丹加油站前，因形跡可疑，為警盤查
    ，經其同意採集尿液送驗，結果呈嗎啡（即海洛因水解後之
    反應）之陽性反應，而悉上情。
(三)、於98年6 月16日上午11時30分許，在屏東縣東港鎮大鵬灣風
    景區○道路旁，以將海洛因摻水稀釋後置入針筒內注射之方
    式，施用第一級毒品海洛因1 次。嗣於98年6 月17日下午13
    時40分許，在屏東縣東港鎮○○路21號之11旁空地，因另案
    涉竊盜案件為警盤查，經其同意採尿送驗後，結果呈嗎啡（
    即海洛因水解後之反應）之陽性反應，始悉上情。
二、案經甲○○自首、高雄縣政府警察局林園分局報告台灣高雄
    地方法院檢察署檢察官呈請臺灣高等法院高雄分院檢察署移
    轉臺灣屏東地方法院檢察署檢察官偵查起訴，及屏東縣警察
    局屏東分局、東港分局報告台灣屏東地方法院檢察署檢察官
    偵查起訴。
    理  由
一、本件被告甲○○所犯係死刑、無期徒刑、最輕本刑為3 年以
    上有期徒刑以外之罪，其於準備程序就前揭被訴事實為有罪
    之陳述，經受命法官告知簡式審判程序之旨，並聽取其與公
    訴人之意見後，本院認無不得或不宜改依簡式審判程序進行
    之情事，依刑事訴訟法第273 條之1 第1 項、第284 條之1
    規定，裁定本件由受命法官獨任進行簡式審判程序，合先敘
    明。
二、上揭犯罪事實，業據被告於警詢及本院審理中坦承不諱；且
    被告於98年4 月4 日、98年5 月27日、98年6 月17日查獲後
    所採集之尿液，分別經高雄縣政府警察局林園分局（林園分
    局無初步檢驗）、屏東縣政府警察局屏東分局、東港分局員
    警初步檢驗後，送台灣檢驗科技股份有限公司檢驗結果，均
    呈嗎啡（即海洛因水解後之反應）之陽性反應，此有台灣檢
    驗科技股份有限公司98年4 月17日編號KＺ000000000000號、
    98年6 月17日編號KＺ000000000000號、98年7 月1 日編號KＺ
    000000000000號濫用藥物尿液檢驗報告、屏東縣政府警察局
    屏東分局、東港分局查獲涉嫌毒品危害防制條例案毒品初步
    檢驗報告單、高雄縣政府警察局林園分局查獲毒品案件嫌疑
    人代號與真實姓名對照表、屏東縣政府警察局屏東分局毒品
    案件涉嫌人尿液採證編號姓名對照表、屏東縣政府警察局東
    港分局尿液受檢人尿液真實姓名代號對照表各1 紙、初步檢
    驗照片3 幀在卷可稽，上述鑑驗結果，係檢驗機關本於專業
    知識及以精密儀器或科學檢驗方法所得之結論，自可憑信，
    綜上足認，本案事證明確，被告上開犯行應堪認定。
三、被告甲○○前於91年間因施用毒品案件，經本院以91年度毒
    聲字第996 號裁定觀察勒戒，認無繼續施用毒品之傾向於91
    年9 月16日釋放出所，並由台灣屏東地方法院檢察署檢察官
    以91年度毒偵字第1033號不起訴處分確定；92年間因施用毒
    品案件，經本院以92年度毒聲字第447 號裁定觀察勒戒，因
    認有繼續施用毒品之傾向，經檢察官聲請強制戒治並提起公
    訴，戒治部分經本院以92年度毒聲字第622 號令入戒治處所
    施以強制戒治，於92年10月28日停止戒治出所，於93年5 月
    9 日戒治期滿執行完畢；起訴部分則經本院以92年度訴字第
    331 號判決判處有期徒刑8 月確定；又於94年間因施用毒品
    案件，經台灣高雄地方法院以94年度訴字第1274號判決分別
    判處有期徒刑10月、6 月，應執行有期徒刑1 年2 月確定；
    於96年間又因施用毒品案件，經本院以96年度訴字第586 號
    判決判處有期徒刑1 年4 月確定，有台灣高等法院被告前案
    紀錄表在卷可考，是被告已於觀察勒戒執行完畢後5 年內再
    犯毒品案件，是本件雖於5 年後再犯，仍應依法論罪科刑（
    最高法院97年度第5 次刑事庭會議決議意旨參照）。
四、查海洛因屬毒品危害防制條例第2 條第2 項第1 款所稱之第
    一級毒品，不得持有、施用，被告竟持以施用，核其所為，
    係犯同條例第10條第1 項之施用第一級毒品罪。其施用前持
    有海洛因之低度行為，為施用之高度行為所吸收，不另論罪
    。被告有上開有期徒刑執行完畢之前案紀錄，有台灣高等法
    院被告前案紀錄表在卷可參，其受有期徒刑執行完畢後，5
    年內故意再犯本件有期徒刑以上之罪，為累犯，應依刑法第
    47條第1 項規定加重其刑。又犯罪事實(一)之部分為被告在遇
    警盤查後，於警詢向警坦承上開犯行，復以本件員警並無對
    其尿液施以初步檢驗，有高雄縣政府警察局林園分局刑事案
    件報告書在卷可佐，可認在被告坦承前，員警對本件犯行尚
    未產生合理之懷疑，從而被告所為合於刑法第62條前段之要
    件，其因而減省訴訟資源，爰依該條規定減輕其刑。被告犯
    罪事實(一)之部分有上開加重減輕事由，爰依法先加後減之。
    被告所犯上開3 罪，犯意各別、行為互殊，應予分論併罰。
    爰審酌被告前因施用毒品案件，經觀察、勒戒執行完畢後，
    仍不思悔改，徹底去除施用毒品之惡習，竟又施用毒品，益
    顯其無戒絕毒品之意且繼續沈淪毒海之中，意志力甚為薄弱
    ，惟念及其施用毒品之犯行，在本質上乃屬戕害自己身心健
    康之行為，尚未害及他人，犯後坦承犯行並配合驗尿，態度
    尚佳及生活狀況、教育程度等一切情狀，分別量處如主文所
    示之刑，並定其應執行刑。至被告3 次施用第一級毒品海洛
    因所用之注射針筒，已遭被告丟棄，亦據被告供承明確（見
    本院卷第38頁反面）復無證據證明現仍存在，爰不為沒收之
    宣告，附此敘明。
據上論斷，應依刑事訴訟法273 條之1 第1 項、第299 條第1 項
前段，毒品危害防制條例第10條第1 項，刑法第11條前段、第47
條第1 項、第62條前段、第51條第5款，判決如主文。
本案經檢察官任亭到庭執行職務
中    華    民    國    98    年    11    月    30    日
                  刑事第二庭    法  官  劉怡孜
以上正本證明與原本無異。
如不服本判決應於收受判決後10日內向本院提出上訴書狀，並
應敘述具體理由；其未敘述上訴理由者，應於上訴期間屆滿後
20日內向本院補提理由書（均須按他造當事人之人數附繕本）
「切勿逕送上級法院」。
中    華    民    國    98    年    11    月    30    日
                                書記官  馮得弟
附錄本案論罪科刑之法條：
毒品危害防制條例第10條第1項
施用第一級毒品者，處6 月以上5 年以下有期徒刑。


司法院資訊處製作；財團法人民間司法改革基金會備份。
